【裁判字號】    92,簡上,280
【裁判日期】    920808
【裁判案由】    傷害
【裁判全文】
臺灣高雄地方法院刑事判決                        九十二年度簡上字第二八號
    上  訴  人
    即  被  告  甲○○
右列上訴人因傷害案件，不服本院鳳山簡易庭九十二年度簡字第一三九九號第一審判
決（聲請簡易判決處刑案號：臺灣高雄地方法院檢察署九十一年度偵字第二七三九０
號、九十二年度偵字第三一七一號），提起上訴，本院管轄之第二審合議庭判決如左
：
    主  文
上訴駁回。
    事實及理由
一、本案經本院審理結果，認原審認定「犯罪事實業經同案被告周自強與上訴人甲○
    ○互相指訴綦詳，核與目擊證人陳保同、許元浩證稱：被告二人曾於右揭時地互
    相發生推擠動作等語大致相符，足見被告周自強、甲○○當時確有發生肢體上接
    觸無疑；且周自強於九十一年十一月十四日遭被告甲○○踢傷後，亦於翌日凌晨
    零時五十分前往高雄市立大同醫院就醫，經診斷受有左臀部挫傷之傷害，此亦有
    高雄市立大同醫院出具之診斷證明書一紙在偵查卷可按，堪認被告二人於發生推
    擠後，確均因而受有傷害，告訴人甲○○、周自強受傷之部位，亦與告訴人甲○
    ○、周自強指述遭被告周自強、甲○○毆傷之情形相符，是告訴人甲○○、周自
    強之指述，自堪採信；而告訴人甲○○受傷之部位為大腿內側，告訴人周自強受
    傷之部位為臀部，已如前述，此等位置若非有意加以毆擊，應不致受有瘀腫或挫
    傷之傷害，輔以被告周自強、甲○○二人確有相互推擠之動作等情，顯見被告甲
    ○○、周自強當時確係各基於傷害發生互毆。」等語，並無不當之處。至上訴人
    於本院審理時爭執：(一)證人陳保同、許元浩證詞不足採信部分：此業經原審判決
    書第三頁中敘明認定證人陳保同、許元浩所述僅看見上訴人用腳踹同案被告周自
    強之證詞並無可採，與證人許元浩究係與周自強屬朋友關係或主管與員工關係無
    涉，而上訴狀亦載明「上訴人甲○○一弱小女子，為防被周自強毆打致死，故在
    其混亂中或許無意踢中被告周自強」等語，顯見前揭證人證述上訴人甲○○與被
    告周自強間有肢體上接觸部分符合事實，且依前揭甲○○所受傷勢僅右側大腿挫
    傷（紅腫五乘四公分）之傷勢，尚難認有「防毆打致死」之情，是上訴人甲○○
  應係基於傷害之故意而踢擊周自強，致周自強受有左臀部挫傷，上訴人此部分抗
    辯並不足採。(二)告訴人周自強係先回家後始驗傷，且受檢察官詢問時無法回答如
    何受傷部分：查告訴人周自強提出之高雄市立大同醫院診斷證明書記載之開立日
    期係九十一年十一月十五日，初診日期為九十一年十一月十五日，醫師囑言「九
    十一年十一月十五日清晨零時五十分本院急診」等語，此有該驗傷單附偵查卷第
    十六頁可稽，而上訴人係於九十一年十一月十四日二十三時二十分至高雄市政府
    警察局新興分局五福二路派出所製作筆錄，其間僅相距約一小時三十分，況且告
    訴人周自強於警訊時即指稱上訴人踢二次，嗣檢察官於九十一年十二月三十一日
    詢問時，告訴人也為相同陳述，此有偵訊筆錄在偵查卷可稽，並無上訴人所指告
    訴人無法回答如何受傷之情，而驗傷時間亦取決於告訴人是否提出告訴之意願，
    難謂稍晚驗傷即可稱假造，是上訴人此部分抗辯亦不足採。綜上，上訴意旨以此
    指摘原審判決並無理由。
二、是原審以被告犯刑法第二百七十七條第一項之傷害罪，引用刑法第二百七十七條
    第一項、第四十一條第一項，罰金罰鍰提高標準條例第一條前段、第二條，判處
    上訴人拘役貳拾日，如易科罰金，以三百元折算一日，其認事用法，均無違誤，
    量刑亦屬妥適，上訴意旨猶指摘原判決不當，非有理由，應予駁回。並引用原審
    判決書記載之事實、證據。
據上論斷，應依刑事訴訟法第四百五十五條之一第一項、第三項、第三百六十八條、
第三百七十三條，判決如主文。
中      華      民      國    九十二    年      八      月      八      日
                                  臺灣高雄地方法院刑事第一庭
                                      審判長法  官      林水城
                                            法  官      黃悅璇
                                            法  官      楊智守
右正本證明與原本無異。
不得上訴。
                                            書記官       王美玲
中      華      民      國    九十二    年      八      月     十一     日


司法院資訊處製作；財團法人民間司法改革基金會備份。
